【裁判字號】    88,易,2776
【裁判日期】    890310
【裁判案由】    竊盜
【裁判全文】
臺灣桃園地方法院刑事判決                        八十八年度易字第二七七六號
    公  訴  人  臺灣桃園地方法院檢察署檢察官
    被      告  乙○○
右列被告因竊盜案件，經檢察官提起公訴（八十八年度偵字第一六三六九號）及移送
併辦（八十八年度偵字第一六九六一號、第一六七二一號），本院判決如左：
    主  文
乙○○連續竊盜，累犯，處有期徒刑拾月，扣案之鑰 匙一之沒收之。
    事  實
一、乙○○（前曾於民國八十六年間，因違反麻醉藥品管理條例案件，經法院判處有
    期徒刑六月確定，已於八十八年六月二十二日執行完畢）為一瘖啞人，基於意圖
    為自己不法所有之概括犯意，先後於民國八十八年七月二十日下午五時許，在中
    壢市○○街五號處所，以徒手竊取丁○○家中所有之國際牌錄放影機、手提式錄
    音機各乙台、及大潤發會員卡一張等物得手後；又另於八十八年九月十四日早上
    七時許，在桃園縣八德市大南市場附近，以其所有鑰匙竊取甲○○所有車牌號碼
    為ＩＡＤ—０二０號之重型機車，得手後留供自己騎用，嗣於八十八年九月十六
    日十一時三十分許，為警在桃園縣中壢市○○○路與龍東路口查獲；復又於八十
    八年十月十七日下午一時許，在桃園縣平鎮市○○里○○路二三０號旁，又以徒
    手竊取方式，先破壞丙○○所有之ＫＺ－一一二八號自小客車之玻璃後，侵入車
    內竊取該自用小客車上之汽車音響乙台得手。
二、案經桃園縣警察局中壢分局報請臺灣桃園地方法院檢察署檢察官偵查起訴。
    理  由
一、訊據被告乙○○對於右揭所為之在大南市場附近，竊取甲○○所有ＩＡＤ—０二
    ０號重型機車之事實坦承不諱，核與被害人甲○○於警局指述失竊情節相符，並
    有車輛失竊資料個別查詢報表－查詢車輛認可資料及贓物領據各乙份在卷可稽。
    被告雖於本院審理中矢口否認有為右揭之竊取丁○○家中所有之大潤發會員卡等
    物品、及竊取丙○○所有ＫＺ－一一二八號自用小客車內之汽車音響乙台等事實
    ，辯稱上開大潤發會員卡是伊所檢到的，伊亦未曾有在桃園縣平鎮市○○里○○
    路二三０號旁竊取汽車音響乙台等詞云云，惟查被告之此部分事實，亦據被害人
    丁○○、丙○○二人指述失竊情節屬實，並另有扣案之大潤發會員卡一張可佐，
    且經現場目擊證人張添連於警局中亦指證被告乙○○竊取丙○○所有自用小客車
    內之汽車音響乙台無訛等情，是被告執詞否認此部分之竊行，顯圖卸責，不足採
    信。本件事證明確，被告右揭犯行洵堪認定，應予依法論科。
二、核被告乙○○所為，係犯刑法第三百二十條第一項之竊盜罪。被告先後多次竊盜
    行為，時間緊接，觸犯基本構成要件同一之罪名，顯係基於概括犯意所為，應依
    刑法第五十六條之規定，論以連續竊盜一罪，並加重其刑。次查，被告前曾因違
    反麻醉藥品管理條例案件，經法院判處有期徒刑六月確定，於八十八年六月二十
    二日已執行完畢，此有其刑案查註紀錄資料在卷可按，其於刑之執行完畢後，五
    年內又再犯本件之罪，為累犯，應依刑法第四十七條之規定，遞加重其刑。惟另
    查，被告乃係一瘖啞人，故其知識及謀生技能自較遜於常人，爰另依刑法第二十
    條之規定，減輕其刑並先加後減之。審酌被告之犯後態度，並另參其之犯罪動機
    、手段、目的、品性、素行等一切情狀，量處如主文所示之刑，以資懲儆。至扣
    案之鑰匙一把，乃係被告所有且為供犯本罪所用之物，爰依刑法第三十八條第一
    項第二款之規定，併予宣告沒收之。
三、據上論斷，應依刑事訴訟法第二百九十九條第一項前段，刑法第五十六條、第三
    百二十條第一項、第四十七條、第二十條，罰金罰鍰提高標準條例第一條前段，
    判決如主文。
本案經檢察官洪景明到庭執行職務。
中      華      民      國      八十九    年      二      月      十    日
                                  臺灣桃園地方法院刑事第一庭
                                      法  官 仲 玉
右正本證明與原本無異。
如不服本判決，應於判決送達後十日內向本院提出上訴狀( 應附繕本 )，上訴於
臺灣高等法院。
                                    書記官   劉文松
中        華        民        國   八十九   年   三   月    十三    日
刑法第三百二十條
意圖為自己或第三人不法之所有，而竊取他人之動產者，為竊盜罪，處五年以下有期
徒刑、拘役或五百元以下罰金。


司法院資訊處製作；財團法人民間司法改革基金會備份。
